【裁判字號】    92,易緝,9
【裁判日期】    920416
【裁判案由】    竊盜
【裁判全文】
臺灣花蓮地方法院刑事判決                            九十二年度易緝字第九號
    公  訴  人  臺灣花蓮地方法院檢察署檢察官
    被      告  乙○○
右列被告因竊盜案件，經檢察官提起公訴（九十年度偵字第一０四二號），及移
案審理（九十年度偵字第一二一八號），本院判決如左：
    主  文
乙○○連續攜帶兇器竊盜，累犯，處有期徒刑拾月。
扣案的油壓剪壹支（九十年度檢總管字第一八二號之小把油壓剪）、美工刀壹支、老
虎鉗壹支、扳手壹支，均沒收。
    事  實
一、乙○○在民國八十五年間因違反麻醉藥品管理條例等案件，經本院以八十五年度
    訴字第三七號判處有期徒刑一年六月確定後，於八十七年一月二十三日執行完畢
    ，卻仍然沒有警惕，又基於為自己不法所有的概括犯意，先於九十年三月二十六
    日凌晨四時許，持其所有客觀上具殺傷力之兇器油壓剪一支，美工刀一支，以及
    向朋友所借的油壓剪一支，至花蓮市○○街明義國小博愛分校工地內，先剪取校
    園地下室發電房內的電纜並將其搬運至校門臨時電源處放置，復至大樓北側剪取
    電纜時，被巡邏員警當場查獲並扣得作案用工具油壓剪二支及美工刀一支後，又
    在九十年四月十日下午五點左右，到花蓮市○○路六九─一號工廠內，持其所有
    客觀上具有殺傷力的兇器老虎鉗一支及扳手一支，以及放置於現場的油壓剪一支
    ，剪斷電纜線後竊取共計約六百公斤，乙○○於得手後要搬運離去時，為警當場
    查獲被告所竊電纜線並扣得作案用工具油壓剪一支、老虎鉗一支及扳手一支。
二、案經花蓮縣警察局花蓮分局報告臺灣花蓮地方法院檢察署檢察官偵查起訴及移送
    併案審理。
    理  由
一、被告乙○○對於在上述的時間、地點，連續持可作為兇器的作案工具竊取電纜等
    情，在警訊、偵查及本院審理中都已經坦白承認，但仍辯稱：花蓮市○○路六九
    ─一號應是一個廢棄工廠等語，而經本院調查的結果，被告自白的內容和被害人
    丙○○、甲○○於警詢中指訴的情節都相符，並有照片數幀及贓物領據二紙附卷
    可參，以及竊盜工具油壓剪三把、美工刀一把、老虎鉗一支、扳手一支扣案可查
    ，足以佐證被告自白的真實性，又花蓮市○○路六九─一號縱然為廢棄工廠，然
    工廠內的財物仍屬有人管理的狀態，並非無主物的事實，已據被害人甲○○在警
    詢中陳明，是被告上述辯稱，並無解於其竊盜的犯行，本件事證明確，被告犯行
    可以認定。
二、被告乙○○的行為所觸犯的罪名是，犯刑法第三百二十一條第一項第三款的攜帶
    兇器竊盜罪。被告前後二次竊盜的犯行，時間緊接，方法相同，觸犯的又是構成
    要件相同的罪名，顯然是基於概括的犯意所為，應依連續犯的規定論以一罪，並
    依法加重其刑。要補充說明的是，被告第二次的竊盜犯行（移送併辦部分），雖
    然沒有經檢察官起訴，但是和起訴部分有連續犯裁判上一罪的關係，因此仍為起
    訴效力所及，本院當然要併予審判。又被告在八十五年間因違反麻醉藥品管理條
    例案件，經本院判處有期徒刑一年六月確定後，在八十七年一月二十三日執行完
    畢的事實，有臺灣花蓮地方法院檢察署刑案資料查註紀錄表以及台灣高等法院被
    告全國前案紀錄表各一份在卷可查，被告在五年之內再犯本件有期徒刑以上的罪
    名，為累犯，依刑法第四十七條的規定，應加重其刑度，並且依照刑法第七十條
    的規定，遞予加重被告的刑度。本院審酌被告正值壯年，竟不以自己的勞力獲取
    財富，其犯罪的手段、竊盜的次數、所得的財務價值、對被害人所造成的危害，
    以及犯罪後已經坦承犯行，態度良好等一切情狀，量處如主文所記載的刑度。
三、扣案的美工刀、老虎鉗、扳手各一支，以及九十年三月二十六日作案所用的其中
    一支油壓剪（九十年度檢總管字第一八二號之小把油壓剪），是被告所有用來供
    犯罪所用之物，已經被告承認在卷，應依刑法第三十八條第一項第二款的規定，
    宣告沒收。另九十年三月二十六日作案所用的另一支較大油壓剪，以及九十年四
    月十日扣案的油壓剪一支，雖然也是供被告犯罪所用之物，但是被告否認是他所
    有，而本院也查無證據證明上述二支油壓剪是被告所有之物，自無從宣告沒收，
    併此敘明。
四、至於檢察官以被告於七十六年、七十九年、八十九年間，分因竊盜案，遭法院判
    處有期徒刑八月、十月、六月確定，且其於前竊盜案判決確定，尚未執行期間再
    犯本案，顯見有竊盜犯罪之習慣，請依竊盜犯贓物犯保安處分條例第三條第一項
    第一款之規定，諭知於刑之執行前令入勞動場所強制工作等語，惟本院審酌被告
    於七十九年犯竊盜罪後，於八十九年始再犯竊盜罪，此有台灣高等法院被告全國
    前案紀錄表一份在卷可參，其間相距十年，都沒有竊盜贓物等財產犯罪，且其所
    犯本案竊盜次數僅為二次，實難認為有竊盜犯罪的習慣，又本院斟酌上述被告犯
    罪的一切情狀，認量處有期徒刑十月為宜，依竊盜犯贓物犯保安處分條例第二條
    第四項規定：「應執行之刑未達一年以上者，不適用本條例」，故並無該條例之
    適用，附此敘明。
據上論斷，應依刑事訴訟法第二百九十九條第一項前段，刑法五十六條、第三百二十
一條第一項第三款、第四十七條、第三十八條第一項第二款，判決如主文。
本案經檢察官李子春到庭執行職務。
中      華      民      國      九十二      年    四    月    十六    日
                                臺灣花蓮地方法院刑事庭
                                    法  官  陳  雅  敏
右正本證明與原本無異。
如對本判決不服，應於送達後十日內，向本院提出上訴狀。（應抄附繕本）告訴人或
被害人如對於本判決不服者，應具備理由請求檢察官上訴，其上訴期間之計算係以檢
察官收受判決正本之日期為準。
                                    法院書記官
中      華      民      國      九十二      年     四     月    十七    日
附錄本判決論罪之法律條文：
刑法第三百二十一條犯竊盜罪而有左列情形之一者，處六月以上五年以下有期徒刑：
一、於夜間侵入住宅或有人居住之建築物、船艦或隱匿其內而犯之者。
二、毀越門扇、牆垣或其他安全設備而犯之者。
三、攜帶兇器而犯之者。
四、結夥三人以上而犯之者。
五、乘火災、水災或其他災害之際而犯之者。
六、在車站或埠頭而犯之者。
前項之未遂犯罰之。


司法院資訊處製作；財團法人民間司法改革基金會備份。
